【裁判字號】    90,易緝,64
【裁判日期】    901114
【裁判案由】    贓物
【裁判全文】
臺灣彰化地方法院刑事判決                            九十年度易緝字第六四號
    公  訴  人  臺灣彰化地方法院檢察署檢察官
    被      告  甲○○
右列被告因贓物案件，經檢察官提起公訴（九十年度偵字第一三九七號），本院判決
如左：
    主  文
甲○○搬運贓物，累犯，處有期徒刑參月，如易科罰金，以參佰元折算壹日。
    事  實
一、甲○○曾於民國八十六年間，因犯麻醉藥品管理條例案件，經本院判處有期徒刑
    六月，甫於八十七年六月六日執行完畢；竟仍不知警惕，明知懸掛偽造之車牌號
    碼Ｐ九－七二九五號之自用小客車（原車牌號碼為Ｂ三－○四一二號）排檔鎖及
    電門鎖均已遭破壞，為來路不明之贓車，竟仍於八十七年十月二十九日受綽號「
    阿順」者之託，以三千元之代價將該車輛由溪湖交流道附近代為搬運至員林黃金
    帝國大廈前，經警於是日下午四時許，在彰化縣員林鎮○○路四一九號前發現甲
    ○○行跡可疑，上前盤查，甲○○乃棄車逃逸而躲於鋼架上，嗣由架上摔落，始
    為警所獲，並查對該車引擎號碼與車牌號碼並不相符始查悉上情。
二、案經臺灣彰化地方法院檢察署檢察官自動檢舉偵查起訴。
    理  由
一、訊據被告甲○○固坦承右揭時地將該車輛由溪湖交流道附近代為開至員林鎮黃金
    帝國大廈前等情，惟矢口否認涉有右揭贓物犯行，辯稱：伊並不知該車為贓車，
    且非為伊所竊，伊下車時見四、五個人衝上來，因害怕才逃跑云云。惟查：該車
    原車牌號碼為Ｂ三－○四一二號，為乙○○所有，於八十七年十月二十四日在台
    中市○區○○路與學府路口失竊，業據被害人乙○○於警訊中指述明確，該車為
    贓車無訛。再查，被告於警訊中供陳：伊不知「阿順」之真實姓名及聯絡方式等
    語，復於偵查中供稱：伊駕駛該車時排檔及電門鎖均已壞掉等語（見八十七年度
    真字第九八０二號卷第五頁），則被告駕駛該車時明知排檔及電門鎖均已壞掉，
    復「阿順」未告知被告其姓名及聯絡方式，則若交車過程有所阻礙或疑問，被告
    即無法與「阿順」取得聯絡，此亦與一般受託交車予人有別，是被告應明知該車
    為來路不明之贓車；另查，證人即查獲本案之員警卓木健於本院審理中證稱：「
我們是穿便服，沒有開警車，我們將車停在被告車輛前方附近，下車時被告已過
    馬路一半了，我們有叫住他，他就馬上跑了，我們是慢慢跟上被告的，並沒有用
    衝的也沒有作勢要打他。」等語，況當時為下午四時光天化日之日間，該處又為
    人車往來眾多之熱鬧商場，被告若非心虛，應不至誤認將遭毆打而逃跑；且被告
    駕駛贓車為警人贓俱獲，逮捕被告時，被告逃逸並躲在金鋼架上，嗣因由架上摔
    落，始為警所獲，逃逸時並造成左手二道七公分之擦傷，亦於警訊筆錄中記載明
    確；被告於為警逮捕時雖有多項前科，並在假釋中，惟均已結案，如非明知該車
    為贓車，應無為脫免逮捕而冒險奔逃之必要，足見被告明知該車為贓車。是被告
    所辯伊不知係屬贓物一節，應係事後卸責之詞，不能採取，其贓物罪犯行堪以認
    定。
二、核被告所為，係犯三百四十九條第二項之搬運贓物罪。又被告曾於八十六年間，
    因犯麻醉藥品管理條例案件，經本院判處有期徒刑六月，甫於八十七年六月六日
    執行完畢，有本院被告全國前案紀錄表等在卷足稽，其於五年以內再犯本件有期
    徒刑以上之罪，為累犯，應依刑法第四十七條之規定加重其刑。爰酌被告犯罪之
    動機、目的、手段、所生之危害及犯罪後之態度等一切情狀，量處如主文所示之
    刑，並諭知易科罰金之折算標準，扣案之偽造車牌及鑰匙，非能證明為被告所偽
    造或為被告所有，不於本案中予以宣告沒收，附此敘明。
據上論斷，應依刑事訴訟法第二百九十九條第一項前段，刑法第三百四十九條第二項
、第四十一條第一項、第四十七條，罰金罰鍰提高標準條例第一條前段、第二條，判
決如主文。
中    華    民    國    九十    年      十一      月        十四        日
                                臺灣彰化地方法院刑事第一庭
                                    法      官  吳  俊  螢
右正本證明與原本無異。
如不服本判決，應於送達後十日內向本院提出上訴狀(須附繕本)。
告訴人或被害人對於判決如有不服具備理由請求檢察官上訴者，其上訴期間之計算係
以檢察官收受判決正本之日期為準。
                                    法院書記官  莊  素  美
中    華    民    國    九十    年      十一      月        十六        日
刑法第三百四十九條
收受贓物者，處三年以下有期徒刑、拘役或五百元以下罰金。
搬運、寄藏、故買贓物或為牙保者，處五年以下有期徒刑、拘役或科或併科一千元以
下罰金。
因贓物變得之財物，以贓物論。


司法院資訊處製作；財團法人民間司法改革基金會備份。
